臺灣彰化地方法院刑事判決　　　　　 95年度易字第1201號
公　訴　人　臺灣彰化地方法院檢察署檢察官
被　　　告　乙○○
上列被告因竊盜案件，經檢察官提起公訴（95年度偵字第7801號
），本院判決如下：
    主    文
乙○○竊盜，累犯，處有期徒刑陸月，如易科罰金，以銀元佰
元即新台幣玖佰元折算壹日。
    犯罪事實
一、乙○○曾有多次竊盜、毒品前科，曾於民國（下同）92年7
    月28日因竊盜案，經本院判處有期徒刑4月，於同年8月25日
    確定，復於92年11月5日因違反毒品危害防制條例案件，經
    本院判處應執行有期徒刑1年1月，於同年月27日確定，上開
    有期徒刑經更定其刑1年6月，於94年3月3日因縮短刑期假釋
    出監，甫於94年6月8日假釋期滿未經撤銷執行完畢。詎乙○
    ○仍不知悔改，於95年6月20日13時許（公訴人誤為30日）
    ，駕駛其所有車牌號碼OMQ-231號重機車，至彰化縣芬園鄉
    縣○村○○路○段一帶遊蕩，於同日13時52分許行經芬園鄉
    縣○村○○路○段「慈航宮」前，乙○○至慈航宮內祭拜，
    其空手自右方廟門進入慈航宮後，發現內有銅製香爐及香燭
    臺等物可供變賣，竟意圖為自己不法所有，先自右方廟門離
    去後，於同日13時55分許，持大型之空尼龍袋，再度折返慈
    航宮，並自左方廟門進入「慈航宮」內，竊取甲○○所管領
    之銅製香爐、香燭臺等物，得手後，裝入其所攜至之上開尼
    龍袋內，旋即駕駛上開機車逃離現場，乙○○此舉適為住居
    於芬園鄉○○路○段575號之住戶陳銘燦當場發現，陳銘燦即
    抄下乙○○上開之車牌，報警處理，經警循線查獲，始悉上
    情。
二、案經彰化縣警察局彰化分局報請臺灣彰化地方法院檢察署檢
    察官偵查起訴。
    理    由
一、本案全部卷證所涵括之供述證據及非供述證據，經公訴人及
    被告乙○○均同意全部證據之證據能力，是後述所引用證據
    之證據能力均無疑義，合先敘明。
二、訊據被告乙○○固承認曾於13時52分許進入「慈航宮」內祭
    拜，離去後確攜帶尼龍袋二度返回「慈航宮」等情，惟辯稱
    ：伊沒有進去「慈航宮」內偷東西，伊再度返回係為了撿拾
    「慈航宮」外面的奶粉罐1個、鋁罐2個云云。經查：
　(一)証人甲○○於警詢中供証：「我於95年6月20日15時許發現
  　位於彰化縣芬園鄉縣○村○○路○段上我所管理的慈航宮遭
    竊嫌侵入。」、「經我檢視後發現擺放於神桌上之金爐及一
    些銅製香燭臺失竊，失竊之物品總價值約新台幣1萬元左右
    。」等語（以上參見偵卷第7頁）；偵訊中供証：「問：附
    近有無鐵罐或牛奶罐可以撿拾？答：沒有，因為 　那裡沒
    有可以野餐的地方，所以沒有東西可以撿拾。」、「陳銘燦
    他有無跟你說他有發現竊賊進入？答：在隔一、二天之後才
    告訴我的，因為之前我們廟裡就曾失竊過一次，時間是在去
    年發生的，失竊當天我們就有報警，這一次完了我們想說讓
    警方去查，警方有調附近的錄影帶及訪查附近住戶的陳銘燦
    ，調閱當天的錄影帶只有乙○○進入我們廟裡面，當時陳銘
    燦還有看到乙○○。」、「問：你們失竊的東西？答：金爐
    、銅製的酒杯、燭台，價值一萬至二萬元左右。」、「問：
    提示卷附翻拍照片，該路口是？答：我們廟前面的那一個路
    口，裡面進去的是環寺路，大馬路為彰南路。」等語（以上
    參見偵卷第42至43頁）。
  (二)証人陳銘燦於警詢中供証：「警方因偵辦廟宇金爐失竊案，
　　得知我有目擊竊嫌行竊過程，特請我至派出所協助調查及說
  　明。」、「我於95年6月20日下午約1時許，我在住處2樓休
    息，我突然聽到機車引擎聲音就好奇往窗外看，我看見一位
    平頭、身材略胖，穿七分褲男子騎一部綠色機車，其將機車
    朝向馬路，手拿一個空的尼龍袋從慈航宮左側廟門進入慈航
    宮後，約二分鐘後，他原有之尼龍袋內裝有東西，匆忙的又
    由左側廟門走出騎機車離去。」、「我有記起車牌尾號為
    231，綠色機車、戴黑色白紋半罩式安全帽。我立即由住處
    樓上跑到慈航宮內，發現銅製香爐及銅製香燭台已不見，我
    本來要開車追趕，但其速度太快我只好作罷。」、「問：警
    方調閱路口監視系統照片內之綠色機車OMQ-231及騎機車該
    男子是否為行竊慈航宮金爐之男子？(當場確認並簽名)答：
    是的。」等語（以上參見偵卷第8頁）；偵訊中供証：「他
    （即指被告乙○○）要進去我就有看到了，因為那個地方已
    經被偷很多次了，所以我都有在注意，我看到他拿一個空的
    尼龍袋進去，出來的時候是裝得滿滿的。」、「該袋子相當
    一個50公斤裝的飼料袋大小，長約60公分。」、「因為我當
    天就有在注意竊賊的車輛，而且竊賊的車輛跑了之後，我就
    去廟裡面看，那時候金爐及敬神敬酒的酒杯已經不見了。」
    、「問：該處有無空的牛奶罐可撿拾？答：沒有，因為我們
    那邊都有慈濟的人在撿。」、「問：提示警附的翻拍照片，
    是否為該人所竊取？答：這個人沒有錯，車子也沒有錯，這
    是我跟警方告知，警方才知道這個犯嫌，但是檢察官所提示
    的照片，應該是竊賊第一次進到慈航宮的畫面，因為竊賊他
    第一次是從右邊進入慈航宮後，從同一個門出來，時間大概
    是一點多，後來我看到那一次是大概二點的時候，他從左邊
    進去，左邊出來，第一次香爐還在，第二次就不見了。」、
    「問：你有無看到他進去是拿空袋子進去？答：是，後來出
    來後，袋子裡面裝滿滿的。」、「他直接就走進廟裡面。他
    不是在外面撿破爛，因為那外面也沒有破爛好撿，因為那裡
    早晚都有人在整理。」等語（以上參見偵卷第32頁）。
  (三)台灣彰化地方法院檢察署檢察官就「慈航宮」前監視錄影
    帶之勘驗筆錄、本院準備程序勘驗筆錄：（參見偵卷第47頁
    、本院95年12月7日準備程序筆錄）被告於95年6月20日13時
    52 分35秒，空手進入慈航宮，於95年6月20日13時53分04秒
    離開，其所騎乘之機車於同日13時53分51秒離開環寺路，後
    被告於同日13時54分58秒，再度折返環寺路。約13時55分57
    秒即有竊賊自慈航宮左側大門進入，竊賊並自左側門離開。
  據此，綜合上開証人甲○○、陳銘燦供証及台灣彰化地方法院
  檢察署檢察官、本院準備程序就「慈航宮」前監視錄影帶之勘
  驗筆錄，可知：被告確於95年6月20日約13時55分左右，持空
  尼龍袋自慈航宮左側門進入後，未久即裝滿物品自左側門出來
  ，該袋子相當一個50公斤裝的飼料袋大小，長約60公分，証人
  陳銘燦隨即進入「慈航宮」內查看，其時金爐及敬神敬酒的酒
  杯均已經不見了等情，應與事實相符。
  (四)被告乙○○雖辯稱：伊持空尼龍袋第二度至「慈航宮」係為
    撿拾奶粉罐1個、鋁罐2個云云，然查，奶粉罐1個、鋁罐2個
    體積甚小，又如何可以使一個相當於50公斤裝的飼料袋大小
    ，長約60公分之尼龍袋裝得滿滿的；況被告乙○○如僅係為
    撿拾奶粉罐1個、鋁罐2個，其祗需直接撿拾放置於機車踏板
    上即可，又何需大費周章的騎乘機車往取一個大尼龍袋再復
    返撿拾，況証人甲○○、証人陳銘燦亦均証稱：「慈航宮」
    內或其附近並無奶粉罐1個、鋁罐2個等物可供撿拾等語，是
    被告乙○○上開所辯顯係臨訟卸責之詞，不足採信。
  (五)此外復有被告乙○○指認95年6月20日13時0分及6分芬園鄉
    ○○路與環寺路口之監視系統照片（參見偵卷第9頁）、被
    告乙○○指認95年7月16日11時照片（參見偵卷第10頁）、
    証人陳銘燦指認95年6月20日13時0分及6分芬園鄉○○路與
    環寺路口之監視系統照片（參見偵卷第11頁）、証人陳銘燦
    指認乙○○照片（參見偵卷第12頁）等在卷足參。
  綜上，本案事證已臻明確，被告乙○○竊盜犯行至堪認定，應
  依法論科。
三、按被告於犯罪時之刑法第41條第1項前段規定：「犯最重本
    刑為5年以下有期徒刑以下之刑之罪，而受6個月以下有期徒
    刑或拘役之宣告，因身體、教育、職業、家庭之關係或其他
    正當事由，執行顯有困難者，得以1元以上3元以下折算一日
    ，易科罰金。」又被告行為時之易科罰金折算標準，修正前
    罰金罰鍰提高標準條例第2條前段（現已刪除）規定，就其
    原定數額提高為100倍折算1日，則本件被告行為時之易科罰
    金折算標準，應以銀元300元折算1日，經折算為新臺幣後，
    應以新臺幣900元折算為1日。惟95年7月1日修正公布施行之
    刑法第41條第1項前段則規定：「犯最重本刑為五年以下有
    期徒刑以下之刑之罪，而受六個月以下有期徒刑或拘役之宣
    告者，得以新臺幣一千元、二千元或三千元折算一日，易科
    罰金。」比較修正前後之易科罰金折算標準，以95年7月1日
    修正公布施行前之規定，較有利於被告，則應依刑法第2條
    第1項前段，適用修正前刑法第41條第1項前段規定，定其折
    算標準，併此敘明。
四、又刑法施行法第1條之1增訂施行前，依罰金罰鍰提高標準條
    例第1條前段、現行法規所定貨幣單位折算新臺幣標準第2條
    規定，本案刑法320條第1項竊盜罪關於「處五百元以下罰金
    」之罰金刑部分，應提高折算為得科銀元五千元即新臺幣一
    萬五千元以下罰金。刑法施行法修正增訂第1條之1規定：「
    中華民國九十四年一月七日刑法修正施行後，刑法分則編所
    定罰金之貨幣單位為新臺幣。九十四年一月七日刑法修正時
    ，刑法分則編未修正之條文定有罰金者，自九十四年一月七
    日刑法修正施行後，就其所定數額提高為三十倍。但七十二
    年六月二十六日至九十四年一月七日新增或修正之條文，就
    其所定數額提高為三倍。」，依上開增訂條文提高並改為新
    臺幣後，本案刑法320條第1項竊盜罪關於處「五百元以下罰
    金」之罰金刑部分，亦同為得科新臺幣一萬五千元以下罰金
    ，經比較新、舊法後，得科罰金之最高度刑並無不同。但關
    於罰金之最低度刑部分，因刑法第33條第5款關於罰金最低
    度刑之規定，由「罰金：一元以上」修正為「罰金：新臺幣
    一千元以上，以百元計算之」，故應依刑法第2條第1項規定
    ，適用最有利於行為人之法律（最高法院95年第8次刑事庭
    會議決議參照）。準此，本案刑法320條第1項竊盜罪關於處
    「五百元以下罰金」之罰金最低度刑部分，經比較新、舊法
    結果，應以被告行為時之法律即修正前第33條第5款規定，
    最有利於被告。
五、再按被告有事實欄所載論罪科刑執行情形，此有台灣高等法
    院被告全國前案紀錄表在卷可稽，其受有期徒刑執行完畢後
    ，五年以內故意再犯本件有期徒刑以上之罪，是被告乙○○
    95 年6月20日犯本件竊盜案件，不論依修正前之刑法第47條
    ，或修正後之刑法第47條第1項之規定，均構成累犯，對被
    告而言並無有利或不利之情形，自不生新舊法比較之問題，
    應逕依修正前之刑法第47條，論以累犯，並加重其刑。
六、核被告乙○○所為，係犯刑法第320條第1項之竊盜罪。次查
    ，被告有事實欄所載論罪科刑執行情形，此有台灣高等法院
    被告全國前案紀錄表在卷可稽，其受有期徒刑執行完畢後，
    五年以內再犯本件有期徒刑以上之罪，為累犯，應依修正前
    刑法第四十七條規定加重其刑。爰審酌被告前有多次竊盜、
    毒品前科，素行非佳，且正值壯年，卻不思以健全身體循正
    途賺錢，竟以竊盜方式獲取不法所得，法紀觀念實有欠缺，
    本次竊盜財物約值新台幣一萬餘元，對被害人所造成之損害
    非鉅，及被告犯罪後始終否認犯行，飾詞辯解，意圖脫罪，
    顯然欠缺反省能力，並浪費有限且珍貴之司法資源等一切情
    狀，量處如主文所示之刑，並依修正前刑法第41條第1項前
    段規定諭知易科罰金之折算標準，以示懲儆。
據上論斷，應依刑事訴訟法第299條第1項前段，刑法第2條第1項
前段、第320條第1項、修正前第47條、修正前第41條第1項前段
，罰金罰鍰提高標準條例第1條前段、修正前第2條，判決如主文
。
本案經檢察官吳曉婷到庭執行職務。
中　　華　　民　　國　　96　　年　　1 　　月　　23　　日
              刑事第三庭  審判長法  官  林欽章
                                法  官  葉明松
                                法  官  姚銘鴻
以上正本證明與原本無異。
如不服本判決，應於判決送達後10日內，向本院提出上訴狀 (須
附繕本)。
告訴人或被害人對於判決如有不服具備理由請求檢察官上訴者，
其上訴期間之計算係以檢察官收受判決正本之日期為準。
中　　華　　民　　國　　96　　年　　1 　　月　　23　　日
                                書記官  郭佳雯
中華民國刑法第320條第1項
（普通竊盜罪、竊佔罪）
意圖為自己或第三人不法之所有，而竊取他人之動產者，為竊盜
罪，處 5 年以下有期徒刑、拘役或 5 百元以下罰金。
